【裁判字號】    89,上訴,1050
【裁判日期】    890706
【裁判案由】    毒品危害防制條例
【裁判全文】
臺灣高等法院臺南分院刑事判決           八十九年度上訴字第一五號 Ｃ
      上  訴  人
      即  被  告  甲  ○  ○
      指定辯護人  本院公設辯護人  乙  ○  ○
右上訴人因違反毒品危害防制條例案件，不服臺灣臺南地方法院八十八年度訴字第四
四六號中華民國八十九年七月六日第一審判決（起訴案號：臺灣臺南地方法院檢察署
八十八年度偵字第二九五一號），提起上訴，本院判決如左：
      主      文
原判決撤銷。
甲○○共同販賣第二級毒品，累犯，處有期徒刑柒年貳月。共同販賣毒品所得新臺幣
貳千元應予沒收，如全部或一部不能沒收時，以其財產抵償之。
      事      實
一、甲○○前曾違反麻醉藥品管理條例，經臺灣臺南地方法院判處有期徒刑六月確定
    ，於民國八十六年二月四日執行完畢。復於民國八十八年一月間某日，在臺南縣
    永康市○○路三五五巷三八弄五號前（即家樂福量販店附近），與其男友鄭志賢
    （另經本院八十八年度上訴字第七二二號判決認定二人為共同正犯處有期徒刑柒
    年）基於犯意之聯絡及牟利之意思，由甲○○將第二級毒品安非他命一小包，以
    新臺幣（下同）二千元之價格售予吳崇鏸。嗣於八十八年一月二十五日十七時許
    ，為警在臺南縣永康市○○路三百五十五巷三十八弄五號二樓甲○○住處，另案
    查獲鄭志賢向查雯萍購入交由甲○○持有之第二級毒品安非他命二小包（此部分
    甲○○非法持有安非他命，業經原審八十八年度易字第一五九九號判處罪刑確定
    ），為警循線查獲上情。
二、案經臺南市警察局移送臺灣臺南地方法院檢察署檢察官偵查起訴。
      理      由
一、訊據上訴人即被告甲○○承認於右揭時地，將其男友鄭志賢所置放在臺南縣永康
    市○○路三百五十五巷三十八弄五號二樓其住處之第二級毒品安非他命一小包交
    與吳崇鏸，並向吳崇鏸拿回二千元交與鄭志賢，惟否認有共同販賣安非他命毒品
    之犯行，辯稱：鄭志賢將毒品放在伊床底下，同時留下一個呼叫器，因吳崇鏸一
    直呼叫，伊才回電，吳崇鏸問伊鄭志賢是否有放東西在那裡，伊以為就是那包東
    西，就拿下樓給吳崇鏸，吳崇鏸就交給伊二千元，要伊拿給鄭志賢，當天晚上伊
    打電話給鄭志賢，他來拿了就走了，伊不知係販賣安非他命云云。查被告於右揭
    時地將共犯鄭志賢事先放置在其住處之第二級毒品安非他命一小包交與吳崇鏸，
    並收獲交付二千元而與鄭志賢共同販賣第二級毒品安非他命等情，業據吳崇鏸於
    88、02、07警訊時證述綦詳（吳崇鏸已於88、03、07死亡），核與鄭志賢於偵查
    中所供：毒品是伊去買回來，是伊聯絡藥頭將毒品送至住處，伊因怕安非他命被
    母親發現，所以放在被告處，後來吳崇鏸就去被告處拿回去，吳崇鏸拿二千元給
    被告等語相符，被告雖以上揭情詞置辯，然其將上開安非他命交與吳崇鏸前曾打
    開看過，知道是安非他命，並於交付後收獲吳崇鏸交付二千元等情，業據被告於
    原審供明，而被告於八十五年間曾因違反麻醉藥品管理條例案件，經原審判處有
    期徒刑六月確定，有本院被告全國前案紀錄表在卷可稽，足見被告對於毒品之交
    易並非渾然不覺之人，其所參與交付安非他命及收取價金之行為，係販賣第二級
    毒品安非他命之犯罪構成要件行為，自係共同正犯。又販賣毒品之刑罰甚重，治
    安機關查緝綦嚴，苟無利可圖，衡情被告當無冒險共同販賣之理，是其與鄭志賢
    有牟利之意圖甚明。被告聲請傳喚鄭志賢，因鄭志賢於本院八十八年度上訴字第
    七二二號販賣毒品案件審理中已否認販賣毒品，其為迴護被告之詞事屬必然，因
    認無傳訊之必要。被告所辯係飾卸之詞，不足採信，其犯行堪以認定。
二、按安非他命屬毒品危害防制條例第二條第二項第一款所明定之第二級毒品，核被
    告甲○○所為係犯同條例第四條第二項之販賣第二級毒品罪。被告與鄭志賢之間
    有犯意之聯絡，行為之分擔，為共同正犯。被告非法持有安非他命之低度行為，
    已為進而販賣之高度行為所吸收，不另論罪。被告前曾違反麻醉藥品管理條例，
    經原審法院判處有期徒刑六月確定，並於八十六年二月四日執行完畢，此有本院
    被告全國前案紀錄表在卷可稽，其於五年內再犯本件有期徒刑以上之罪，為累犯
    ，應加重其刑。又被告於八十八年一月間，因持有第二級毒品罪，經原審法院以
    八十八年度易字第一五九九號判處拘役三十日確定，然該案之事實係被告收受鄭
    志賢向查雯萍購入，而交由甲○○持有之安非他命二小包，與本件之事實並無關
    連，自無成立連續犯之餘地。原審未察，依幫助犯論處，尚有未合，被告上訴意
    旨猶執前詞否認犯罪雖不足採，惟原判決既有可議，自應由本院將原判決撤銷改
    判。爰審酌被告所為殘害國人身心健康，其僅共同販賣一次，數量非多暨犯罪後
    態度及其他一切情狀，量處如主文第二項所示之刑，以資懲儆矯正。又本件係因
    原審適用法條不當而撤銷，自得諭知較重之刑度。被告共同販賣毒品所得貳千元
    應予沒收，如全部或一部不能沒收時，以其財產抵償之。
據上論斷，應依刑事訴訟法第三百六十九條第一項前段、第三百六十四條、第二百九
十九條第一項前段、第三百七十條後段，毒品危害防制條例第四條第二項、第十九條
第一項，刑法第十一條前段、第二十八條、第四十七條，判決如主文。
本案經檢察官王碧霞到庭執行職務。
中    華    民    國      八十九      年      九      月      二十六    日
                                  臺灣高等法院臺南分院刑事第三庭
                                      審判長法官  黃    聰    明
                                            法官  林    勝    木
                                            法官  楊    省    三
右正本證明與原本無異。
如不服本判決，應於判決送達後十日內向本院提出上訴狀，其未敘述理由者並應於提
出上訴狀後十日內向本院補提理由書（應附繕本)。
                                      法院書記官  陳    嘉    琍
中    華    民    國      八十九      年      九      月      二十七    日
附錄本案論罪科刑法條全文：
毒品危害防制條例第四條第二項：製造、運輸、販賣第二級毒品者，處無期徒刑或七
                              年以上有期徒刑，得併科新臺幣七百萬元以下罰金
                              。


司法院資訊處製作；財團法人民間司法改革基金會備份。
